臺灣桃園地方法院刑事判決
111年度易字第363號
公  訴  人  臺灣桃園地方檢察署檢察官 
被      告  朱益輝




上列被告因竊盜案件，經檢察官聲請以簡易判決處刑（110年度
偵緝字第1647號），本院認不得以簡易判決處刑（110年度桃簡
字第2297號），改依通常程序審理，判決如下：
    主  文
朱益輝犯竊盜罪，處有期徒刑肆月，如易科罰金，以新臺幣壹仟
元折算壹日。
未扣案之犯罪所得新臺幣壹萬參仟元沒收，於全部或一部不能沒
收或不宜執行沒收時，追徵其價額。
    事  實
一、朱益輝於民國110年3月13日晚間6時51分許，徒步行經位在
    桃園市○○區○○路00巷00號住商混合大樓前，因見該棟大樓之
    1樓大門開啟，供人自由進出消費，認有機可乘，竟意圖為
    自己不法之所有，進入該大樓，並在該大樓1樓樓梯間之電
    梯處，徒手竊取吳德治放置於該處工具袋內之現金新臺幣（
    下同）13,000元，隨即沿該大樓之樓梯至地下一樓，隨即逃
    逸。
二、案經吳德治訴由桃園市政府警察局桃園分局移送臺灣桃園地
    方檢察署檢察官偵查後聲請簡易判決處刑。 　　
    理  由
壹、證據能力部分
一、供述證據
    按被告以外之人於審判外之言詞或書面陳述，除法律有規定
    者外，不得作為證據，刑事訴訟法第159條第1項固定有明文
    。惟被告以外之人於審判外之陳述，雖不符同法第159條之1
    至同條之4規定，而經當事人於審判程序同意作為證據，法
    院審酌該言詞或書面陳述作成時之情況，認為適當者，亦得
    為證據；又當事人、代理人或辯護人於法院調查證據時，知
    有同法第159條第1項不得為證據之情形，而未於言詞辯論終
    結前聲明異議者，視為有前項之同意，同法第159條之5第1
    項、第2項亦有明文規定。經查，本判決下述所引用被告以
    外之人於審判外之陳述，檢察官、被告朱益輝於本院審理期
    日，未於言詞辯論終結前聲明異議（見本院111年度易字第3
    63號卷第112頁至第113頁），本院審酌上開傳聞證據製作時
    之情況，尚無違法不當及證明力過低之瑕疵，亦認以之作為
    證據要屬適當，爰依刑事訴訟法第159條之5第1項之規定，
    認均有證據能力。
二、非供述證據
    本院以下所引用之非供述證據，均與本件事實具有自然關連
    性，且核屬書證、物證性質，又查無事證足認有違背法定程
    序或經偽造、變造所取得等證據排除之情事，復經本院依刑
    事訴訟法第164條、第165條踐行物證、書證之調查程序，檢
    察官、被告對此部分之證據能力亦均不爭執（見本院111年
    度易字第363號卷第112頁至第113頁），均堪認有證據能力
    。
貳、實體部分
一、認定事實所憑之依據及理由
　㈠告訴人吳德治所有之現金1萬3,000元，於事實欄所載之時間
    、地點，遭他人徒手竊取乙節，業據告訴人吳德治於警詢時
    指述明確（見桃園地檢110年度偵字第21206號卷第17頁至第
    21頁反面），並有110年4月14日桃園分局武陵派出所職務報
    告1紙、監視器畫面截圖13張在卷可佐（見桃園地檢110年度
    偵字第21206號卷第27頁、第31頁至第37頁），此部分事實
    ，首堪認定。
　㈡再者，被告於偵訊時坦承上開監視器畫面截圖所示之人係其
    本人等語（見桃園地檢110年度偵緝字第1647號卷第67頁反
    面），雖被告於本院準備程序及審理期日，無法一一回答訊
    問之問題，然被告亦出於自由意志表示監視器畫面截圖（即
    桃園地檢110年度偵緝字第1647號卷第37頁）所示之人是其
    本人，並表示其確實有前往該處等語（見本院111年度易字
    第363號卷第112頁至第113頁），衡酌被告既坦承確實有前
    往上開址設桃園市○○區○○路00巷00號之大樓，且上開監視器
    畫面截圖所示之時間係110年3月13日晚間7時2分許，被告當
    時身穿深色上衣、穿褲，口戴淺色口罩，其裝扮與110年3月
    13日晚間6時51分許進入上開大樓竊取告訴人所有現金之男
    子，顯然一致，二者之時序亦連續，自堪認定被告即係上開
    監視器畫面所攝得於本件案發時，徒步前往上開大樓竊取告
    訴人所有現金之人。
　㈢綜上，本件事證明確，被告犯行足堪認定，應依法論科。
二、論罪科刑
　㈠故核被告所為，係犯刑法第320條第1項之竊盜罪。又刑法第3
    21條第1項第1款之侵入有人居住之建築物竊盜罪，係結合侵
    入住居罪與一般竊盜罪，而獨立成立之加重竊盜罪，性質上
    屬於結合犯，除行為人主觀上係基於竊盜之意思而為竊取之
    行為外，客觀上侵入或隱匿其內之行為，亦為該罪之加重構
    成要件要素。而此所謂之建築物，係指住宅以外上有屋面，
    周有門壁，足蔽風雨，供人出入，且定著於土地之工作物者
    而言。倘該建築物平時有人居住，為保護住居者財產之安全
    及居住之安寧、自由，並防免引發搏鬥而升高之危險，對於
    侵入及隱匿其內而為竊盜者，自須加重處罰；且鑑於民眾工
    作時間涵蓋日、夜間時段，要不得以白晝侵入或暫時無人在
    內，即論以普通竊盜罪。又所謂侵入，係指未得允許，而擅
    自入內之意，所出入者為公共場所或公眾得出入之場所，固
    非此所謂之侵入；但倘非公共場所或公眾得出入之場所而無
    權居住或無故進入，均不失為侵入（最高法院101年度台非
    字第140號刑事判決參照）。換言之，上開加重構成要件之
    立法，係為一併保護住居安寧及人身法益，倘無證據足認是
    類情狀及法益危險，自無從逕予論斷。觀諸址設桃園市○○市
    ○○路00巷00號之現場照片（見本院110年度桃簡字第2297號
    卷第36頁），該大樓門口設立「香寶貝TV音樂時尚會館」之
    招牌，且大門敞開，供人自由進出消費，亦未設立管理員，
    並審酌上開監視器畫面截圖所示（見桃園地檢110年度偵字
    第21206號卷第33頁及反面），被告於110年3月13日晚間6時
    51分許，亦係從敞開之大門進入上開大樓，並僅進入該大樓
    1樓樓梯間之電梯口，亦未進入上開大樓3樓至10樓之出租樓
    層（見本院110年度桃簡字第2297號卷第35頁），尚難認定
    被告單純進入未管制之上開住商混合大樓1樓樓梯間電梯口
    ，即已該當刑法第321條第1項第1款所定之加重事由。
　㈡爰以行為人責任為基礎，審酌被告因一時興起貪念，率爾竊
    取告訴人之財物，漠視他人財產權，不僅造成告訴人財產之
    損失，亦恐影響民眾對社會治安之信賴及觀感，況被告前即
    曾因犯竊盜罪，多次經各法院為有罪判決確定（最近一次因
    犯竊盜罪，科處有期徒刑執行完畢之日期為107年4月13日）
    ，有臺灣高等法院被告前案紀錄表1 份在卷可佐（見本院11
    1年度易字第363號卷第9頁至第25頁），卻仍再犯本次竊盜
    犯行，顯然仍未記取尊重他人財產之誡命，所為非是，復考
    量被告上開犯罪之動機、手段、情節、所竊得財物之價值，
    並兼衡其於警詢時自述為高中畢業之智識程度、家庭經濟狀
    況小康、無業（見本院111年度易字第363號卷第51頁）等一
    切情狀，爰量處如主文所示之刑，並諭知易科罰金之折算標
    準。
三、沒收
　　按犯罪所得，屬於犯罪行為人者，沒收之。但有特別規定者
    ，依其規定；前2項之沒收，於全部或一部不能沒收或不宜
    執行沒收時，追徵其價額，刑法第38條之1第1項、第3項分
    別定有明文。查被告本件之犯罪所得即現金1萬3,000元，被
    告於偵訊時供稱其業已花用殆盡等語（見桃園地檢110年度
    偵緝字第1647號卷第67頁反面），是以，被告所竊得之上開
    現金1萬3,000元，既未返還予告訴人，自應依刑法第38條之
    1第1項、第3項之規定宣告沒收，並於全部或一部不能沒收
    或不宜執行沒收時，追徵其價額。
四、據上論斷，應依刑事訴訟法第452條、第299條第1項前段，
    刑法第320條第1項、第41條第1項前段、第38條之1第1項、
    第3項，刑法施行法第1條之1第1項，逕以簡易判決處如主文
    所示之刑。
本案經檢察官王柏淨聲請簡易判決處刑，檢察官董諭到庭執行職
務。
中　　華　　民　　國　　111 　年　　6 　　月　　24　　日
       　　　　　 刑事第一庭    法　官　潘曉萱
以上正本證明與原本無異。
如不服本判決應於收受判決後20日內向本院提出上訴書狀，並應
敘述具體理由。其未敘述上訴理由者，應於上訴期間屆滿後20日
內向本院補提理由書(均須按他造當事人之人數附繕本)「切勿逕
送上級法院」。 
　　　　　　　　　　　　　　    書記官　黃宜貞
中　　華　　民　　國　　111 　年　　6 　　月　　27　　日
本案論罪科刑法條：
中華民國刑法第320條
意圖為自己或第三人不法之所有，而竊取他人之動產者，為竊盜
罪，處5年以下有期徒刑、拘役或50萬元以下罰金。
意圖為自己或第三人不法之利益，而竊佔他人之不動產者，依前
項之規定處斷。
前二項之未遂犯罰之。